臺灣士林地方法院刑事判決　　　　　　　 96年度訴字第614號
公　訴　人　臺灣士林地方法院檢察署檢察官
被　　　告　丙○○
指定辯護人　本院公設辯護人甲○○
上列被告因強盜等案件，經檢察官提起公訴（96年度偵字第4047
號），本院判決如下：
    主  文
丙○○意圖為自己不法之所有，攜帶兇器，以強暴至使不能抗拒
，而取他人之物，未遂，處有期徒刑肆年。
扣案之美工刀壹把沒收。
    事  實
一、丙○○因前見乙○○所經營位於臺北縣汐止市○○○路279
    號之「巨星剪燙美容院」晚間只有一人在店，竟基於為自己
    不法所有之意圖，於民國96年3 月21日下午4 時許，攜帶客
    觀上足供兇器使用之美工刀1 把、尼龍繩1 條及鞋帶3 條，
    騎乘車牌號碼AK3-693 號之重型機車，前往臺北縣汐止市○
    ○○路一帶伺機強奪該美容院的財物。嗣於同日晚間11時30
    分許，見該店鐵門半掩，乙○○獨自在內整理財物，於工作
    結束將燈熄滅後，欲從該店半掩之鐵門彎腰走出門外之際，
    即從門外以手摀住乙○○之口，使其無法呼救，並從後再抱
    住乙○○的腰，將其推入屋內等強暴方式，至使乙○○無法
    掙脫而不能抗拒，伸手強取乙○○隨身攜帶之皮包，然因乙
    ○○緊抱皮包而無法得逞。丙○○見事跡行將敗露，乃主動
    鬆脫其手，並向店外衝出逃逸，乙○○則隨即跑出店外求救
    ，適路人游美和、劉吉財聽聞乙○○之呼救聲，遂上前追捕
    丙○○並報警處理，丙○○因體力不繼，而遭游美和、劉吉
    財當場逮捕，並報警處理，旋經警趕往現場，當場扣得美工
    刀1 把、鞋帶3 條、打火機1 具、機車鑰匙3 件、保險套3
    枚及尼龍繩1 條。
二、案經臺北縣政府警察局汐止分局報請臺灣士林地方法院檢察
    署檢察官偵查起訴。
    理  由
一、訊據被告丙○○固坦認有在店門口處推被害人乙○○一下，
    但否認有何強盜之犯意，辯稱：推被害人只是要施以恐嚇，
    讓被害人給其一點錢去汽車旅館買吃的，吃完後就可以在汽
    車施館內上吊自殺云云。經查：被告之犯行業據證人即被害
    人乙○○於審理中結證稱：「當天店裡只剩下我一個，門原
    本是半關的，我準備要離開時，把鐵門稍微打開，被告就摀
    住我的嘴巴，手抱住我的腰，把我往內推，我有跌跪在地上
    ，腳有瘀青，被告抱的時候我有掙扎，可是叫不出來，因為
    他摀住我的嘴巴而且一直把我往內推，過程約2 、3 分鐘，
    他是在我背後對我施加動作，我以為被告可能拿到東西了，
    所以我就用力掙扎開來，我不知道是否是事跡敗露，被告自
    己就跑出去了‧‧‧‧」、「（問：被告當時有無致使你不
    能抗拒？）被告當時摀住我的嘴巴摀得很緊、抱我的腰部也
    抱得很緊」、「（問：該2 、3 分鐘有無試圖掙脫？）有，
    但是沒辦法，因為被告的力氣很大」等語（本院卷第36、37
    頁）綦詳。核與本院於96年11月13日當庭勘驗事發當時的現
    場錄影帶之結果為：「被害人美容院監視器設於店內，角度
    是從商店內側向店門拍攝，被害人從櫃台整理完畢，斜背皮
    包在前側，右手掛著橘色環保袋及紅白相間之塑膠袋，袋子
    內似均裝有物品，被害人將店內燈關閉，被害人從半掩的鐵
    門彎腰走出門外，立即遭一男士推入店內，此時鐵捲門繼續
    往上開，騎樓有微弱燈光，兩人彎腰拉扯數秒，被害人雙膝
    著地，但男士有拉扯被害人、架住拖行被害人的動作，男士
    先跑出門外，被害人隨即跟出門外，從錄影帶內容看不清楚
    該男士有否搶得物品」（本院卷第65頁）有關被告並未出言
    恐嚇卻有拉扯被害人所持物品行為情節大致相符，參酌被害
    人係當場受侵害之人，對於現場情形之描述自最貼近真實，
    加以錄影帶之內容亦與被害人所述相符，其證詞自當可採，
    況被告於審理中對於詢及何時決定下手乙節，亦自承：「我
    是案發前一天經過該處看到只有被害人壹個人在店內，當時
    還沒有決定行搶，隔天我要向同事借錢還貸款，可是沒借到
    ，我才想到要搶這一家美容院，計畫搶完去吃完東西，就要
    自殺，我之所以要去賓館自殺是因為住處是同事的家」等語
    （本院卷第69頁），是被告於案發前早已決意並計畫以強暴
    方式強取財物，而上開事發現場被告之舉措亦與強暴方式強
    取財物之行為相符，是被告並無變更犯意為恐嚇犯行之可能
    ，所辯純屬臨訟卸責之詞，並不足採。此外復有美工刀1 把
    扣案足資佐證，本件事證明確，被告犯行堪以認定，應予依
    法論科。
二、按刑法第321 條第1 項第3 款所謂兇器，其種類並無限制，
    凡客觀上足對人之生命、身體、安全構成威脅，具有危險性
    之兇器均屬之，且祇須行竊時攜帶此種具有危險性之兇器為
    已足，並不以攜帶之初有行兇之意圖為必要。本件被告所攜
    帶之美工刀既可供裁割之用自應屬客觀上足以對人之生命身
    體構成威脅之兇器，被告攜帶該足為兇器之美工刀施行強盜
    行為，核其所為係犯刑法第330 條第2 項、第1 項之加重強
    盜未遂罪，被告已著手於加重強盜犯行之實行而因恐犯行敗
    露主動放棄而不遂，為未遂犯，依刑法第25條第2 項之規定
    減輕其刑。本院審酌被告尚無前科資料之素行狀況，及其僅
    為無法清償債務，即欲強取他人財物、對於社會治安構成嚴
    重威脅等犯罪動機、目的、手段暨所生危害程度，並斟酌被
    告於本院審理中飾詞否認犯行之犯罪後態度等一切情狀，量
    處如主文所示之刑。至扣案之美工刀1 支，係被告所有攜帶
    可用於強盜之物，業據被告供承在卷，應依刑法第38條第1
    項第2 款規定宣告沒收。至鞋帶、打火機、機車鑰匙、保險
    套尚非可用於強盜行為做為兇器使用之物，爰不予沒收。
據上論斷，應依刑事訴訟法第299 條第1 項前段，刑法第330 條
第2 項、第1 項、第25條第2 項、第38條第1 項第2 款，判決如
主文。
本案經檢察官吳維雅到庭執行職務。
中　　華　　民　　國　　96　　年　　12　　月　　4 　　日
                  刑事第四庭審判長  趙文卿
                            法　官  高雅敏
                            法　官  古振暉
以上正本證明與原本無異。
如不服本判決，應於送達後10日內向本院提出上訴狀。
                            書記官  林靜枝
中　　華　　民　　國　　96　　年　　12　　月　　11　　日
附錄本案論罪科刑法條全文：
中華民國刑法第330 條：
犯強盜罪而有第321 條第1 項各款情形之一者，處7 年以上有期
徒刑。
前項之未遂犯罰之。
